【裁判字號】    97,交聲,529
【裁判日期】    970402
【裁判案由】    交管條例聲異
【裁判全文】
臺灣板橋地方法院刑事裁定             97年度交聲字第529號
原處分機關  臺北市交通事件裁決所
異  議  人  甲○○
上列異議人因不服原處分機關於民國97年3 月14日所為北市裁二
字第裁22-AEW396041號違反道路交通管理事件裁決書所為處分，
經聲明異議，本院裁定如下：
    主  文
異議駁回。
    理  由
一、本件聲明異議意旨詳如附件聲明異議狀所載。
二、按「汽車駕駛人，有下列情形之一者，應接受道路交通安全
    講習：二、有第三十五條第一項規定之情形」、「汽車駕駛
    人，駕駛汽車經測試檢定有下列情形之一者，處新臺幣一萬
    五千元以上六萬元以下罰鍰，並當場移置保管該汽車及吊扣
    其駕駛執照一年；因而肇事致人受傷者，並吊扣其駕駛執照
    二年；致人重傷或死亡者，吊銷其駕駛執照，並不得再考領
    ：一、酒精濃度超過規定標準。二、吸食毒品、迷幻藥、麻
    醉藥品及其相類似之管制藥品」，道路交通管理處罰條例第
    24條第1 項第2 款、第35條第1 項定有明文。
三、經查：異議人於民國（下同）97年1 月18日8 時10分許，飲
    酒後仍駕駛TT-444號動力機械車輛，行經台北市○○○路○
    段與東新街口處時，為在該處執勤警員戴四國對其攔檢實施
    酒精測得其吐氣中所含酒精濃度達每公升0.30毫克，而遭警
    員戴四國當場舉發乙情，業據異議人於聲明異議狀中所供承
    不諱，復有台北市政府警察局南港分局南港交通分隊警員戴
    四國所填製，業據異議人本人親自簽名其上確認過之「舉發
    違反道路交通管理事件通知單」影本乙紙，在卷可稽，足堪
    認定。雖異議人辯稱其當時駕駛前未曾飲酒，且當天事後前
    往台北市立聯合醫院中興院區急診檢測之結果，其血中酒精
    濃度僅有5mg/dl，並提出聯合醫院中興院區97年1 月18日診
    斷證明書乙紙為憑云云。惟異議人於上開時地駕駛上開動機
    機械車輛時，遭警員戴四國對其攔檢實施酒測之結果，確係
    達每公升0.30毫克，此有業據異議人親自簽名其上確認過之
    上開「舉發違反道路交通管理事件通知單」乙紙可佐，已堪
    認定。至於異議人辯稱其當時駕駛前未曾飲酒云云，不僅核
    與上開「舉發違反道路交通管理事件通知單」上記載不符，
    亦核與異議人所提出上開診斷證明書上記載矛盾，足證異議
    人於遭警查獲前，應確有飲用酒類（或含有酒類成份者），
    異議人此部分所辯，顯係事後卸之詞，不足採信。至於異議
    人所提出上開診斷證明書，亦僅供證明異議人自行前往聯合
    醫院中興院區檢測時之血中酒精濃度而已，並不足推翻或影
    響異議人於上開時地遭警員戴四國對之進行酒測所得每公升
    0.30毫克之結果，自亦不足為有利異議人認定之依據，附此
    敘明。綜上所述，原處分機關認異議人上開違規行為明確，
    處以罰鍰新台幣22500 元，施以道安講習，並吊扣異議人駕
    駛執照12個月，應無任何違法或不當之處。本件異議人雖不
    服原處分機關所為上開處分，對之聲明異議，惟其空言指摘
    ，揆諸上述，為無理由，應予駁回。
據上論斷，應依道路交通案件處理辦法第19條，裁定如主文。
中    華    民    國    97    年    4    月     2     日
                    交通法庭  法  官  林 晏 鵬
上列正本證明與原本無異。
如不服本裁定，應於裁定送達後五日內敘明抗告理由，向本院提
出抗告狀。
                               書記官  陳 映 孜
中    華    民    國    97    年    4     月    3     日


司法院資訊處製作；財團法人民間司法改革基金會備份。
